【裁判字號】    90,上訴,733
【裁判日期】    900312
【裁判案由】    違反著作權法
【裁判全文】
臺灣高等法院臺中分院刑事判決                      九十年度上訴字第七三三號
    上訴人
    即被告  乙○○
    選  任
    辯護人  歐東洋
右上訴人因違反著作權法案件，不服臺灣彰化地方法院中華民國九十年三月十二日第
一審判決（民國八十九年度易字第一二四二號，起訴案號：臺灣彰化地方法院檢察署
民國八十九年度偵字第五三七二號，併辦案號：同署民國九十年度偵字第三四六八號
），提起上訴，本院判決如左：
    主  文
上訴駁回。
    事實及理由
一、本案經本院審理結果，認第一審判決之認事用法及量刑均無不當，應予維持，並
    引用第一審判決書記載之事實、證據及理由（如附件）。
二、上訴人即被告（以下簡稱被告）乙○○在本院雖弗承其為常業犯，並稱其尚有其
    他工作云云；然查刑法上規定之常業罪，只須有賴某種犯罪為常業之意思，而有
    事實之表現為已足，不以藉該犯罪為唯一生存者為必要，縱令其尚有其他職業，
    亦無礙成立常業罪，而被告於本院審理時，供陳係因九二一地震關係，家中經濟
    困難，一時思慮欠周而犯罪，再稽諸被告於民國八十九年七月十五日晚上九時五
    十分許遭查獲後，猶一而再，再而三干犯法禁，其顯有以之為常業而恃以維生之
    意圖，應可認定，足見被告所辯，應係避重就輕之詞，自難憑信；此外，被告並
    未提出其他有利之證據及辯解，其上訴意旨空言否認犯行而執以指摘原判決不當
    ，為無理由，應予駁回。至檢察官移送併案審理部分，與檢察官起訴部分之犯行
    ，業據原審變更檢察官起訴法條而認係常業犯，屬實質上一罪之關係，亦為起訴
    效力所及，且經原審審理在案，本院自得併予審理，附此敘明。又被告於右列時
    、地先後三次遭查獲，顯見其並無警愓之心，故本院認為並不適宜予以被告為緩
    刑之宣告，併予敘明。
三、據上論斷，應依刑事訴訟法第三百七十三條、第三百六十八條判決如主文。
本案經檢察官丙○○到庭執行職務。
中    華    民    國    九    十    年    六    月    二    十    八    日
                                  臺灣高等法院臺中分院刑事第十庭
                                        審判長法  官  林  照  明
                                              法  官  蕭  廣  政
                                              法  官  李  寶  堂
右正本證明與原本無異。
如不服本判決應於收受送達後十日內向本院提出上訴書狀，其未述上訴之理由者並
得於提起上訴後十日內向本院補提理由書（均須按他造當事人之人數附繕本）。
                                              書記官  許  哲  禎
中      華      民      國     九十      年      六       月   二十九   日
                                                                        Ｆ
附件：
臺灣彰化地方法院刑事判決                        八十九年度易字第一二四二號
    公  訴  人  臺灣彰化地方法院檢察署檢察官
    被      告  乙○○  男  四十四歲（民國○○○年○月○○○日生）
                        住台中市○○區○○路二段二０九號三樓之一
                        身分證統一編號：Ｑ一二八一五三二三號
右列被告因違反著作權法案件，經檢察官提起公訴（八十九年度偵字第五三七二號）
及本院依職權查知部分犯罪事實併案審理，判決如左：
    主  文
乙○○以明知為侵害著作權之物，意圖營利而交付之方法侵害他人之著作權為常業，
，處有期徒刑壹年貳月。
扣案如附表一、二所示之ＣＤ光碟片及錄音帶，均沒收。
    事  實
一、乙○○明知綽號「阿德」不詳姓名、年籍之男子所兜售之錄音帶及ＣＤ唱片為侵
    害滾石國際音樂股份有限公司等公司（詳如附表一、二所示）著作權之非法重製
    盜版錄音帶及ＣＤ唱片，竟意圖販售營利，自八十九年七月初起，向阿德以錄音
    帶每卷新台幣（下同）三十五元、ＣＤ唱片每片五十五元之價格買進，多次在彰
    化縣、南投縣境內之夜市設攤，以錄音帶每卷八十元、ＣＤ唱片每片一百元之價
    格，販賣交付予不特定人營利，以此方式侵害如附表滾石國際音樂股份有限公司
    等公司之著作權，並賴為生計收入之一途，而以此為常業。嗣於（一）八十九年
    七月十五日晚上九時五十分許，在彰化縣溪湖鎮○○路星期六夜市內為警第一次
    查獲，扣得如附表一第一部分之ＣＤ二百九十三片、附表二所示之錄音帶三十九
    卷。（二）八十九年八月十九日晚上十時三十分許，在同上星期六夜市內，為警
    第二次查獲，並扣得附表一第二部分ＣＤ二十九片。（三）九十年一月三十日下
    午六時許，在南投縣集集鎮○○路初中橋前為警第三次查獲，並扣得如附表一第
    三部分ＣＤ七百十三片。
二、案經被害人滾石國際音樂股份有限公司等公司（詳如附表一、二所示）訴請彰化
    縣警察局溪湖分局移送臺灣彰化地方法院檢察署檢察官偵查起訴，暨本院另案審
    理查知台灣彰化地方法院檢察署八十九年度偵字第六四一四號案件，台灣南投地
    方法院檢察署九十年度偵字第五一一號案件亦有犯情，併予審究。
    理  由
一、訊據被告乙○○，對於為警查獲前開三次販賣盜版ＣＤ唱片與錄音帶之事實，均
    坦白承認，雖對於第一次被警查獲時之行為，辯稱，被抓時才知道販賣的是盜版
    云云，對於第三次查獲之行為，辯稱，是幫綽號阿龍的人賣，平常阿龍都是賣正
    版的，其被騙代賣盜版云云。惟查，扣案如附表一、二所示之ＣＤ與錄音帶均係
    非法重製之著作物，已據告訴人代理人張昌政、吳文章、甲○○、阮延松等人指
    訴至詳，且衡之被告自承係向年籍不詳之阿德以錄音帶每卷三十五元、ＣＤ唱片
    每片五十五元之價格買進，再以錄音帶每卷八十元、ＣＤ唱片每片一百元之價格
    賣出等語，顯遠低於正版品ＣＤ、錄音帶之市場價格有二、三百元之譜，足見被
    告於販賣之初即知所售賣者係盜版品無疑。復被告對阿龍者亦提不出年籍供查，
    是否真有阿龍者，尚堪置疑，容有此人，因被告就售價有不合理之便宜且前開被
    查獲二次之經驗，足認有販賣盜版之認識，無得諉推受騙才幫阿龍賣云云至明，
    惟以有阿龍者，被告當與阿龍成立共同正犯，係不利於被告，本院因認無據證明
    有阿龍者，認係被告自為，故綜認被告所辯均不足採信。此外，復有彰化縣警察
    局溪湖分局現場檢查紀錄表二份與如附表一、二所示之著作權資料在卷可，並
    有如附表一、二所示之錄音帶、ＣＤ等物扣案可資佐證，事證明確，被告犯行堪
    予認定。
二、按被告乙○○係以著作權法第八十七條第二款規定之方法侵害他人之著作財產權
    ，應依同法第九十三條第三款之規定處斷，又其自承係因失業而在夜市擺設攤位
    販賣錄音帶、ＣＤ唱片賺錢，以為家用，顯然以之為常業，是核被告所為，係犯
    有著作權法第九十四條之罪。公訴人認被告係犯著作權法第九十三條第三款之罪
    ，容有誤會，但因無損起訴事實之同一性，爰變更檢察官所引應適用之法條。又
    公訴人既認被告係向「阿德」購入盜版物自行出售取利，被告亦自承係阿德兜售
    向其購入等語相合，是阿德與被告間自係各自犯罪，無對被告之犯行有何共同犯
    意之聯絡與行為之分擔至灼，無足構成共犯關係，公訴人認被告與阿德係本案之
    共同正犯，當有未洽，未足採取。另公訴人起訴書雖未載及被告前開第二、三次
    為警查獲之犯行，但被告既係常業犯，第一次被警查獲之犯行亦經檢察官提起本
    件公訴，依常業犯屬裁判上一罪，各部分犯行均屬同一案件審理之標的，故部分
    犯行起訴之效力及於全部犯行之理，前開被告第二、三次為警查獲之犯行（台灣
    彰化地方法院檢察署八十九年度偵字第六四一四號案件，台灣南投地方法院檢察
    署九十年度偵字第五一一號案件）本院自得一併審究，併此敘明。爰審酌被告犯
    罪之動機、目的、手段、智識程度，所生危害及犯罪後之態度良好等一切情狀，
    量處如主文所示之刑。扣案如附表一、二所示之錄音帶、ＣＤ唱片，查屬被告所
    有，供犯罪所用之物，依刑法第三十八條第一項第二款，均宣告沒收。
據上論斷，應依刑事訴訟法第二百九十九條第一項前段、第三百條，著作權法第九十
四條、第九十三條第三款、第八十七條第二款，刑法第十一條前段、第三十八條第一
項第二款，判決如主文。
本案經檢察官陳德芳到庭執行職務。
中    華    民    國    九十        年       三 月        十二      日
                                臺灣彰化地方法院刑事第三庭
                                    法      官  洪  榮  謙
右正本證明與原本無異。
如不服本判決，應於判決送達後十日內向本院提出上訴狀（須附繕本）。
                                    法院書記官  張  木  松
中    華    民    國    九十        年       三    月        十四      日
著作權法第九十四條
以犯第九十一條、第九十二條或第九十三條之罪為常業者，處一年以上七年以下有期
徒刑，得併科新台幣四十五萬元以下罰金。
著作權法第九十三條
有左列情形之一者，處二年以下有期徒刑，得併科新台幣十萬元以下罰金：
一、侵害第十五條至第十七條規定之著作人格權者。
二、違反第七十條規定者。
三、以第八十七條各款方法之一侵害他人之著作權者。
著作權法第八十七條
有左列情形之一者，除本法另有規定外，視為侵害著作權或製版權：
一、以侵害著作人名譽之方法利用其著作者。
二、明知為侵害著作權或製版權之物而散布或意圖散布而陳列或持有或意圖營利而交
    付者。
三、輸入未經著作財產權人或製版權人授權重製之重製物或製版物者。
四、未經著作財產權人同意而輸入著作原件或其重製物者。
五、明知係侵害電腦程式著作權之重製物而仍作為直接營利之使用者。


司法院資訊處製作；財團法人民間司法改革基金會備份。
